【裁判字號】    91,交簡上,124
【裁判日期】    920108
【裁判案由】    公共危險
【裁判全文】
臺灣高雄地方法院刑事判決                      九十一年度交簡上字第一二四號
    上  訴  人  乙○○  男  五.
    （即被告）
右列上訴人因公共危險案件，不服灣高雄地方法院交通法庭九十一年度交簡字第七０
八號中華民國九十一年十一月五日第一審簡易判決（聲請簡易判決處刑案號：臺灣高
雄地方法院檢察署九十一年度偵字第二０二四八號），提起上訴，本院管轄之第二審
合議庭判決如左：
    主  文
上訴駁回。
    事  實
一、乙○○於民國九十一年八月二十六日上午十時許，在高雄市○○路與廣西路口之
    民權公園處，飲用米酒約二瓶後，明知其服用酒類後，其控制力及注意力已達不
    能安全駕駛動力交通工具之程度，竟仍駕駛車號ＺＥＲ－二００號機車，沿高雄
    市○○○路向東行駛，行經大成街口時，不慎撞倒由南向北正欲騎腳踏車通過該
    路口之甲○○○（未受傷），乙○○肇事後昏迷經送醫治療，經員警前往大同醫
    院測試血液中酒精濃度為二六六（ＭＧ／ＤＬ），換算呼氣酒精濃為每公升含一
    點三三毫克（ＭＧ／Ｌ）而發現上情。
二、案經高雄市政府警察局移送台灣高雄地方法院檢察署檢察官聲請簡易判決處刑。
    理  由
一、訊據上訴人即被告乙○○矢口否認有何飲用酒類致不能安全駕駛之行為，辯稱：
    伊因腳部曾經受傷，事發當日是飲用治療骨頭酸痛之藥酒，是被害人騎車不小心
    撞到伊云云。經查：右開事實，業據被告於警訊中供承在卷（警卷九十一年八月
    二十七日偵訊筆錄），且經證人甲○○○於警訊中證述：「我是今日於鹽埕區○
    ○街騎腳踏車看見綠燈欲自南往北通行時，遭到由五福四路由西向東由乙○○所
    駕駛山葉輕機車ＺＥＲ－二００號撞到，當時乙○○是因為闖紅燈才撞到我，而
    且對方有喝酒」等語明確（警卷九十一年八月二十六日偵訊筆錄，被告不爭執警
    訊筆錄之使用），且被告經施以血液酒精濃度測試值高達二六六（ＭＧ／ＤＬ）
    ，其於查獲當時有語無倫次、含糊不清、意識模糊，注意力無法集中、多話、泥
    醉之情事，此有高雄市立大同醫院實驗診斷科檢驗單、刑法第一百八十五條之三
    案件測試觀察紀錄表、舉發違反道路交通管理事件通知單各一份在卷可稽，被告
    事後辯稱係飲用藥酒云云，除與其警訊中供述明顯矛盾之外，依常理如以治療疾
    病之目的飲用藥酒者，多僅引用一、二杯，當不致使酒精濃度測試值高達二六六
    （ＭＧ／ＤＬ）之理，是被告所辯亦與常理有違，顯係事後卸責之詞，不足採信
    。況藥酒亦屬酒類之一，如飲用後已達不能安全駕駛動力交通工具，竟仍駕駛，
    亦同為法之所禁，被告事後執伊飲用者為治療疾病之藥酒云云冀圖免責，顯無可
    採。又被告於警訊已供承是其騎車不慎撞到被害人等語，核與被害人即證人甲○
    ○○於警訊之上開供證相符，其事後翻異前詞，改稱是被害人自己來撞伊云云，
    洵屬避就之詞，亦不足取。
二、按刑法第一百八十五條之三規定所謂「不能安全駕駛」，係抽象危險犯，並不以
    發生具體危險為必要，對於呼氣酒精濃度已達每公升０．五五毫克（０．五五亳
    克＼公升）以上，肇事率為一般正常人之十倍，認為已達不能安全駕車之標準，
    此業經法務部八十八年五月十八日以法八八檢字第００一六六九號函告週知，應
    為絕對不能安全駕駛動力交通工具；而就醫學文獻所知，酒精對人體造成之影響
    ，於呼氣時酒精濃度達每公升０‧二五毫克（約合體內血液中酒精濃度五０亳克
    ＼公升或百分之零點零五）即會輕度中毒，造成輕度協調功能降低，呼氣酒精濃
    度達每公升０‧五毫克時（約合體內血液中酒精濃度一００亳克＼公升或百分之
    零點一）屬輕到中度中毒症狀，出現反應較慢、感覺減低、影響駕駛之狀況，又
    飲酒後一小時許，其體內血液酒精濃度可達最高，飲酒一小時後其體內之酒精濃
    度隨即消減，此亦分別有行政院國軍退除役官兵輔導委員會臺北榮民總醫院八十
    八年八月五日（八八）北總內字第二六八六八號函、八十八年十月二十六日（八
    八）院賓文廉字第一三四０七號臺灣高等法院函附台北醫學院附設醫院精神科主
    任蔡尚穎「酒精對人體生理與行為之影響」一文可據。。本件被告為警查獲時其
    血液所含酒精濃度已達二六六（ＭＧ／ＤＬ），換算呼氣酒精濃度為每公升一．
    三三毫克（ＭＧ／Ｌ），顯高於前揭標準值０‧五五毫克（ＭＧ／Ｌ）甚多，且
    復酒後肇事，並有語無倫次、多話等情狀，依前揭說明，被告顯已因飲酒而不能
    安全駕駛動力交通工具無疑。本件事證已臻明確，其犯行洵堪認定，應依法論科
    。
二、核被告所為，係犯刑法第一百八十五條之三之服用酒類不能安全駕駛動力交通工
    具而駕駛罪。原審審酌上訴人即被告無視社會大眾生命安全，酒後騎乘機車行駛
    於上開要道而肇事，依檢察官之聲請簡易判決處刑，而適用刑法第一百八十五條
    之三、第四十一條第一項、罰金罰鍰提高標準條例第二條之規定，以簡易判決量
    處被告有期徒刑四月，如易科罰金以三百元折算一日，經核其認事用法均無違誤
    ，量刑亦稱妥適。被告上訴意旨徒以所飲用者為藥酒及無能力繳付罰金，請求緩
    刑繳納等語，率爾提起上訴，惟其所辯不足採信，已如前述；且事後復翻異前供
    ，冀圖免責，無明顯悔意，是本院認本件亦不適於宣告緩刑。綜上所述，本件上
    訴人之上訴顯無理由，應予駁回。
據上論斷，應依刑事訴訟法第四百五十五條之一第一項、第三項、第三百六十八條，
判決如主文。
本案經檢察官陳永章到庭執行職務。
中    華    民    國    九十二    年     一      月         八          日
                              臺灣高雄地方法院刑事第三庭
                                  審判長法  官    趙家光
                                        法  官    林靜梅
                                        法  官    葉啟洲
右正本證明與原本無異。
不得上訴。
                                        書記官    蔡語珊
中    華    民    國    九十二    年   一      月         九          日
附錄本案論罪科刑之法條：
中華民國刑法第一百八十五條之三
服用毒品、麻醉藥品、酒類或其他相類之物，不能安全駕駛動力交通工具
而駕駛者，處一年以下有期徒刑、拘役或三萬元以下罰金。


司法院資訊處製作；財團法人民間司法改革基金會備份。
